# 请教版主，这里为什么要确认为暂时性差异而不确认为永久性差异呢？他的暂时性体现在哪

提问人：jihuijun 时间：2017-07-01 11:50:32
对于使用寿命不确定的无形资产，会计上不计提摊销，而税法上规定计提摊销，并允许税前扣除。应确认为暂时性差异。

回答人：chenyiwei
无形资产的使用寿命不确定，不代表其使用寿命是永久的，而是当前的会计计量技术不能合理确定其预计可产生经济利益的年限。此类无形资产的绝大部分（如果不是全部）的使用寿命实际上是有限的。即使难以合理确定其使用寿命，也可能通过出售等方式转出，总之其不会永久保留在企业的账面上。所有资产、负债都不可能永久保留在企业的账面上，所以资产、负债的账面价值和计税基础之间的差异被称为“暂时性”差异。